【裁判字號】    99,聲,42
【裁判日期】    990204
【裁判案由】    聲請定其應執行刑
【裁判全文】
臺灣花蓮地方法院刑事裁定                99年度聲字第42號
聲  請  人  臺灣花蓮地方法院檢察署檢察官
抗  告  人
即  受刑人  甲○○
上列抗告人因定應執行之刑案件，不服本院98年1月22 日之裁定
（99年度聲字第42號），提起抗告，本院裁定如下：
    主  文
原裁定撤銷。
甲○○所犯如附表所示之罪所處之刑，應執行有期徒刑壹年玖月
。
    理  由
一、抗告意旨：詳如附件。
二、按原審法院認為抗告有理由者，應更正其裁定，刑事訴訟法
    第408條第2項前段定有明文。經查：
  (一)按裁判確定前犯數罪者，併合處罰之；又數罪併罰，有二裁
    判以上者，依刑法第51條之規定，定其應執行之刑；又宣告
    多數有期徒刑者，於各刑中之最長期以上，各刑合併之刑期
    以下，定其刑期。但不得逾30年，刑法第50 條、第51條第5
    款、第53條分別定有明文。
  (二)查本院為受刑人所犯如附表所示之施用毒品罪（本院98年度
    訴字第307號＜編號1＞、本院98年度訴字第348號＜編號2＞
    ）、傷害罪（本院98年度花簡字第1124 號＜編號3＞）等各
    罪之犯罪事實最後判決法院，而受刑人所犯各罪均係判決確
    定前所犯，並經本院分別判決如附表所示之有期徒刑確定，
    業經本院審核前開各判決書及臺灣高等法院被告前案紀錄表
    等資料無訛，認聲請人本件聲請應屬有據。
  (二)次按法律上屬於自由裁量之事項，有其外部性界限及內部性
    界限，並非概無拘束。依據法律之具體規定，法院應在其範
    圍選擇為適當之裁判者，為外部性界限；而法院為裁判時，
    應考量法律之目的，及法律秩序之理念所在者，為內部性界
    限。法院為裁判時，二者均不得有所踰越(參考最高法院 80
    年臺非字第473 號判例意旨參照）。在數罪併罰，有二裁判
    以上，定其應執行之刑時，固屬於法院自由裁量之事項，然
    仍應受前揭外部性界限及內部性界限之拘束（最高法院93年
    度臺非字第192 號裁判要旨參照）。查受刑人所犯如附表編
    號1、2所示之各罪，曾經本院以98年度聲字第774 號裁定應
    執行有期徒刑1年6月確定，有該裁定書1 份在卷可考，依前
    開說明，本院就附表編號1至3所示各罪再為定應執行刑之裁
    判時，自應受前開裁定所為定應執行刑內部界限之拘束。
三、依前開說明，本件再為定應執行刑，刑期應以有期徒刑1年9
    月為上限（即本院98年度聲字第774號裁定所定之有期徒刑1
    年6月加計附表編號3之有期徒刑3 月），原裁定誤將附表所
    示之各罪定應執行有期徒刑2年2月，自有未合。是本件抗告
    為有理由，應將原裁定撤銷，另更正如主文第2項所示。
四、依刑事訴訟法第408條第2項前段，裁定如主文。
中    華    民    國    99    年    2     月    4     日
                  刑事第四庭    法  官  黃鴻達
上列正本證明與原本無異。
如對本裁定不服，應於送達後5日內，向本院提出抗告狀（應抄
附繕本）。
中    華    民    國    99    年    2     月    5     日
                                書記官

司法院資訊處製作；財團法人民間司法改革基金會備份。
